# 固定资产盘盈入账价值问题

提问人：gandalf0111 时间：2015-03-28 20:01:01
我觉得类似的历史成本可追溯的还是以历史成本为好，公允价值衡量资产就是耍流氓。

回答人：chenyiwei
基本赞同此观点。有证据表明当初取得时间和取得时的历史成本的，应根据所取得的证据进行追溯重述。

提问人：nenhui 时间：2017-12-13 10:27:07
陈版： “同时规定盘盈的固定资产，同类或类似固定资产存在活跃市场的，按同类或类似固定资产的市场价格，减去按该项资产的新旧程度估计的价值损耗后的余额，作为入账价值；同类或类似固定资产不存在活跃市场的，按该项固定资产的预计未来现金流量现值，作为入账价值”是哪个准则规定的? 这个应该是《会计制度的规定》，在执行会计准则时如何规定的?

回答人：chenyiwei
这是企业会计制度下的规定，新准则下规定固定资产盘盈按前期差错处理，即应追溯到当初取得时的成本进行账务调整更正。不切实可行时才用现行评估值。